# 求助陈奕蔚版主

提问人：947182837 时间：2018-03-29 15:20:46
陈老师： 我们公司获得了一笔产业发展引导资金，属于政府让利性股权投资，政府不参与管理也不参与分红，我们每年按2.85%的利率支付利息，到期本金还给政府，请教下这笔款项我账面该做长期应付款处理还是实收资本（资本公积）？

回答人：chenyiwei
由于需按期支付固定利息，到期还本，因此实质上是债权性投资（从政府获得的优惠利率贷款）。对该项优惠贷款应按《企业会计准则第 16 号——政府补助（ 2017 年修订）》第十三条规定处理。 同时，因为法律上作为股权，故还应同时做一笔分录：借：资本公积，贷：实收资本。到期还本后，将该笔分录转回。

提问人：947182837 时间：2019-05-25 15:47:03
陈版主：应审计的要求，想追问下如果该公司没有资本公积的情况下怎么处理？谢谢您！

回答人：chenyiwei
没有资本公积的情况下，可以保留资本公积的负数余额，也可以继续冲减盈余公积和未分配利润。